【裁判字號】    98,審訴緝,1
【裁判日期】    990122
【裁判案由】    違反毒品危害防制條例
【裁判全文】
臺灣新竹地方法院刑事判決             98年度審訴緝字第1號
公  訴  人  臺灣新竹地方法院檢察署檢察官
被      告  甲○○
上列被告因違反毒品危害防制條例案件，經檢察官提起公訴（97
年度毒偵字第2247號、98年度毒偵字第658 號），本院依簡式審
判程序判決如下：
    主  文
甲○○施用第一級毒品，累犯，處有期徒刑拾月；扣案之海洛因
壹包毛重零點壹伍公克（送驗淨重零點零肆零伍公克，驗餘淨重
零點零捌公克），沒收銷燬之。又施用第一級毒品，累犯，
處有期徒刑拾月；扣案之海洛因壹包毛重零點貳伍公克（送驗淨
重零點零陸伍伍公克，驗餘淨重零點零陸零捌公克），沒收銷燬
之。主刑部分應執行有期徒刑壹年月。
    事實及理由
壹、構成犯罪事實：
一、甲○○前於民國88年6 月間，因施用毒品案件，經臺灣彰化
    地方法院（下稱彰化地院）以88年度毒聲字第2516號裁定送
    勒戒處所觀察、勒戒後，因認有繼續施用毒品之傾向，再經
    彰化地院以88年度毒聲字第3018號裁定令入戒治處所施以強
    制戒治1 年，於88年8 月9 日入所，嗣其強制戒治執行滿3
    月後，經戒治處所認無繼續戒治之必要，乃報由檢察官聲請
    彰化地院以88年度毒聲字第5441號裁定停止戒治，於88年12
    月23日因停止其處分而出監，所餘戒治期間付保護管束，然
    甲○○因於此期間內違反保護管束應遵守事項情節重大，嗣
    經彰化地院以89年度毒聲字第2965號裁定撤銷停止戒治，於
    89年7 月15日入所執行其殘餘戒治期日，嗣於90年2 月7 日
    出所執行完畢，並經臺灣彰化地方法院檢察署檢察官於90年
    3 月5 日以90年度戒毒偵字第307 號、第308 號、第309 號
    、第310 號為不起訴處分確定。
二、甲○○不知警惕，又於91年10月間，因施用第一級毒品案件
    ，經彰化地院以91年度毒聲字第2626號裁定令入戒治處所施
    以強制戒治1 年，於91年10月28日入所執行強制戒治，嗣於
    92年10月18日戒治期滿出所執行完畢；同時其本次非法施用
    第一級毒品犯行，亦經彰化地院於91年12月31日，以91年度
    訴字第1469號判決，判處有期徒刑11月，嗣於92年2 月7 日
    確定，於92年10月18日入監執行，並於93年9 月13日縮刑期
    滿執行完畢。
三、甲○○竟不知警惕，又於95年10月間，因施用第一級毒品案
    件，經彰化地院於96年9 月3 日，以96年度訴緝字第33號判
    決，判處有期徒刑1 年，嗣於96年9 月26日確定，其執行情
    形詳如後述累犯部分。
四、甲○○仍不知警惕，於前開強制戒治處分執行完畢釋放後，
    「5 年內再犯」施用毒品案件，並經法院判處罪刑確定後，
    (1)復基於施用第一級毒品海洛因的犯罪意思，於97年11月19
    日下午4 時許，在臺北市○○○路的工寮內，以將海洛因粉
    末置入針筒內，再加水注射入體內之方式，施用第一級毒品
    海洛因1 次。嗣於97年11月20日晚上7 時30分許，在新竹市
    ○○路與民富街口，為警查獲，並扣得其所有的海洛因1 包
    毛重0.15公克（送驗淨重0.0405公克，驗餘淨重0.0338公克
    ），經警採集其尿液送驗，結果呈嗎啡陽性反應。(2)另基於
    施用第一級毒品海洛因的犯罪意思，於98年4 月3 日下午4
    時許，在新竹市○○路的工地內，以將海洛因粉末置入針筒
    內，再加水注射入體內之方式，施用第一級毒品海洛因1 次
    。嗣於98年4 月4 日下午1 時35分許，在新竹市○○路○ 段
    與牛埔北路口，為警查獲，並扣得其所有的海洛因1 包毛重
    0.25公克（送驗淨重0.0655公克，驗餘淨重0.0608公克），
    經警採集其尿液送驗，結果呈嗎啡、可待因陽性反應，始悉
    上情。
貳、程序方面：
    本件被告甲○○所犯施用第一級毒品罪，非死刑、無期徒刑
    、最輕本刑為3 年以上有期徒刑之罪，或高等法院管轄第一
    審之案件，被告於本院準備程序進行中，就被訴事實為有罪
    之陳述，經本院合議庭認合於刑事訴訟法第273 條之1 第1
    項之規定，裁定進行簡式審判程序，此合先敘明。
、認定犯罪事實所根據的證據及理由：
一、被告甲○○於警局詢問時、檢察官偵查中之供述，及本院準
    備程序、簡式審判程序訊問時之自白。
二、扣案之第一級毒品海洛因1 包毛重0.15公克、海洛因1 包毛
    重0.25公克可資證明。
三、而扣案之白色粉末（毛重0.15公克）確含有海洛因成分，送
    驗淨重0.0405公克，驗餘淨重0.0338公克等情，有行政院衛
    生署草屯療養院97年12月2 日出具之草療鑑字第0971100169
    鑑定書1 紙在卷可查；另扣案之白色粉末（毛重0.25公克）
    確含有海洛因成分，送驗淨重0.0655公克，驗餘淨重0.0608
    公克等情，亦有行政院衛生署草屯療養院98年5 月6 日出具
    之草療鑑字第0980500008號鑑定書1 紙在卷可憑。
四、被告於97年11月20日為警查獲時，經採尿送驗結果，呈第一
    級毒品嗎啡陽性反應，有新竹市警察局毒品犯罪嫌疑人尿液
    採驗作業管制紀錄影本、台灣尖端先進生技醫藥股份有限公
    司於97年12月3 日所出具之檢體編號C-260 號濫用藥物檢驗
    報告影本各1 紙附卷可憑。
五、又被告於98年4 月4 日為警查獲時，經採尿送驗結果，呈第
    一級毒品嗎啡、可待因陽性反應，亦有新竹市警察局毒品犯
    罪嫌疑人尿液採驗作業管制紀錄影本、台灣檢驗科技股份有
    限公司於98年4 月22日所出具之檢體編號C-096 號濫用藥物
    檢驗報告影本各1 紙附卷可證。
六、照片3 幀在卷可查。
七、臺灣高等法院被告前案紀錄表、刑案資料查註紀錄表及全國
    施用毒品案件紀錄表各1 份在卷可證。
肆、論罪科刑的理由：
一、論罪：
（一）被告甲○○本件2 次所為，均係犯毒品危害防制條例第10
      條第1 項之施用第一級毒品罪。被告持有第一級毒品之低
      度行為為施用第一級毒品之高度行為所吸收，不另論罪。
（二）附此敘明：原起訴書認為被告於97年11月20日為警查獲時
      ，亦涉犯毒品危害防制條例第10條第2 項之施用第二級毒
      品罪嫌，然因當時採集之尿液檢體於初步檢驗時呈安非他
      命類陰性反應，而經蒞庭之檢察官以98年度蒞字第5844號
      撤回起訴書撤回對被告此部分之起訴，附此敘明。
（三）數罪併罰：被告所犯上開施用第一級毒品2 罪間，犯意各
      別，行為可分，應予分別論罪，合併處罰之。
（四）累犯：被告前曾於95年10月間，因違反毒品危害防制條例
      案件，經彰化地院於96年9 月3 日，以96年度訴緝字第33
      號判決，判處有期徒刑1 年，嗣於96年9 月26日確定，於
      96年10月4 日入監執行，並於97年7 月27日縮刑期滿執行
      完畢等情，有臺灣高等法院被告前案紀錄表及刑案資料查
      註紀錄表各1 份為證，其於5 年以內故意再犯本件有期徒
      刑以上之罪，為累犯，應依刑法第47條第1 項規定，加重
      其刑。
二、科刑：
（一）主刑：審酌被告素行不良，經施以觀察勒戒及強制戒治處
      分後，本次又再度施用足以導致精神障礙及生命危險之成
      癮性毒品，其前經施以觀察勒戒及強制戒治仍無法使其戒
      斷毒癮，足見其缺乏拒用毒品之決心及悔改之意，兼以施
      用毒品所生危害以自戕健康為主，及其施用次數，犯罪後
      坦白承認犯行等一切情狀，各量處如主文所示之刑，並定
      其應執行之刑，以資懲儆。
（二）從刑（沒收銷燬）：扣案之海洛因1 包毛重0.15公克（送
      驗淨重0.0405公克，驗餘淨重0.0338公克）、海洛因1 包
      毛重0.25公克（送驗淨重0.0655公克，驗餘淨重0.0608公
      克），係屬毒品危害防制條例第2 條第2 項第1 款所稱之
      第一級毒品，為違禁物，不問屬於犯人與否，應依毒品危
      害防制條例第18條第1 項前段之規定，宣告沒收銷燬之。
伍、適用法律依據：
一、程序法方面：刑事訴訟法第273 條之1 第1 項、第299 條第
    1 項前段。
二、實體法方面：毒品危害防制條例第10條第1 項、第18條第1
    項前段，刑法第11條前段、第47條第1 項、第51條第5 款，
    判決如主文。
本案經檢察官張嘉宏到庭執行職務。
中    華    民    國    99    年    1     月    22    日
                  刑事第九庭法  官  馮俊郎
以上正本證明與原本無異。
如不服本判決，應於判決送達後10日內向本院提出上訴書狀。上
訴書狀應敘述具體理由，未敘述上訴理由者，應於上訴期間屆滿
後20日內補提理由書狀於本院（均須按他造當事人之人數附繕本
）「切勿逕送上級法院」。
中    華    民    國    99    年    1     月    22    日
                            書記官  蕭汝芳
附錄本案論罪科刑實體法條全文：
毒品危害防制條例第10條第1 項：
施用第一級毒品者，處6 月以上5 年以下有期徒刑。

司法院資訊處製作；財團法人民間司法改革基金會備份。
